# 求助陈版：企业分立问题

提问人：dlzxjczr 时间：2016-02-17 17:39:27
公司因业务发展想将现有企业中部分业务分立，成立一个新的法人企业，被分立企业存续。但分立企业股权有变化，由原企业占绝对控股，出资方式不是货币，就以该业务部门的投入进行估值的。核心员工出资占少数股份。财务（ 2009 ） 59 号和关于做好公司合并分立登记支持企业兼并重组的意见》（工商企字[2011]226号）都看了，云里雾里的，确实看不懂。具体怎么操作啊，分立基准日如何确认？原企业是否需要减少注册资本？

回答人：chenyiwei
因为分立后的新企业仍由原企业控股，因此我理解这不是分立，而是将部分经营性资产出资设立子公司，同时吸收外部投资者（员工）的货币出资。其遵循的程序应按照《公司法》对非货币财产出资的规定，原企业无需减少注册资本。